---
title: 2. kokous 28.2.2024
subtitle: 
date: 2024-02-28T12:14:51.063Z
summary: "Toinen kokous 28.2.2024"
draft: false
featured: false
image:
  placement: 1
  focal_point: "smart"
  preview_only: false

categories: ["kirja"]
authors: ["admin"]
url: "/toka-kokous-2024"
---
{{< toc >}}

Helsingin Luonnontiedelukion opiskelijakunnan hallituksen kokous 28.2.2024
Pöytäkirja

Läsnäolijat: Jesse Makkonen, Hihnala Alex, Khan Mahdi, Muittari Jyri, Loponen Mikki, Putus Iivo, Hodju Noa, Mohammed Najma, Nguyen Aino, Koskenvaara Riku, Rantalaiho Eliel, Heinonen Albert, Puukko Iiris

1. Kokouksen avaus - kokous avattiin ajassa 15:11
2. Kokouksen laillisuus ja päätösvaltaisuus - kokous todettiin lailliseksi ja
päätösvaltaiseksi 

3. Kokouksen järjestäytyminen - kokouksen puheenjohtajana toimi Jesse Makkonen  ja sihteerinä Alex Hihnala
3.1. Myönnetään puhe -ja läsnäolo-oikeudet. Iiris Puukolle ja Albert Heinoselle

4. Todetaan hallituksen taloudellinen tilanne: Ei voida todeta. 

5. Käsiteltävät asiat	Käsitelty

    5.1. Palautetuokioiden ehdotuksen suunnittelu. Käsitelty
    
    -Eliel sitä mieltä että ei ollenkaan
    
    -Vapaaehtosiks mut jos ei tuu paikalle tekee korvaavan tehtävän
    
    -laitetaan mietintämyssyyn

    5.2. Tapahtuma tiimi Käsitelty
    -Halutaanko ei-opkh jäsenistä koostuva tapahtumatiimi?
	-Perustetaan (päätetty yksimielisesti)
	-Tiedotus: Wilma-viestillä, viikkotiedottella
		-Viestintätiimi hoitaa

    5.3. Ruutiraha Käsitelty
    -Kaupungilta noin 2200€
    -Hellufestiin?
	    -pomppulinna
    -kysely tarvitaan
	    -Iivo ottaa vastuulleen 
	
    5.4. tapahtuma hökötyksen kokous Käsitelty
    -Juhlatiimin kokous, ei tapahtuma hökötys <3
    -Juontajat: Mahdi ja Aino

    5.5. Kevätjuhla Käsitelty
    -Video
		-käsikirjoitus tarvitaan !!
		-pidetään (epävirallinen?) ideointikokous
		-sovitaa et sillee alle 10min pitkä about

    5.6. OHR Käsitelty
	-Vapeongelma, miten korjataan?
		-ei oo meiän kissa
		-voidaan tehdä päihdevastainen kampanja
			-Tuodaan sairaalasta sellane tyyppi joka on vapen takia vammautunut nii sit ne säikähtää t: Riku
    5.7. Terveiset johtokuntaan Käsitelty
	-Sanokaa moi tikalle jokaiselta opkh:n jäseneltä yksitellen
	-terkut jesselle Mahdilta
    5.8. Hellutalent Käsitelty
	-Päivämäärä?
		- 30.4.?
			-Iivo kysyy käyks toi päivämäärä !!!!
	-Pidetäänkö 2? Toinen keväällä toinen syksyllä?
		-katotaa sit syssymmäl
	-Joku teema esim. juontajistolle ois kiva !! 
5.9. Pääsiäinen Käsitelty
	-Helluhunt 
	-pvm
		-28.3.
	-koristeet
		-Mikki ottaa päävastuun
		-talkoot kaikki osallistuu jeejee
	-palkinnot
		-Jonku pitää ostaa ne
		-Riku hoitaa eväät
	-Kultasia munia joista saa jotai siistii
	-Mahdi pukeutuu pupuksi
	-Joku kahootin tapainen mut ei kahoot?
		-Mahdi ja Najma hoitaa 

    5.10. Hellu 25  Käsitelty
	-1. Marraskuuta, perjantai (?)
	-Video?
	-Tuodaa joku julkkis (esim. Pekka Haavisto, Käärijä (Riku tietää tyypin joka tietää käärijän) tai eeddspeaks)
	-Erillinen kokous tän suunnittelulle kans
		-whatsappiin kysely että milloin
	-Pistetää mietintämyssyyn!! 

	5.11. Waterit Käsitelty
	-Selvitetään junat ASAP

	5.12. Fatiman juttu Käsitelty
		-Anonyymi kysely siitä, kokeeko ihmiset syrjintää tai muuta epäkivaa
			-Alex ja Jesse hoitaa
5.13. bertsan toinen tuleminen Käsitelty
-tuli

5.14. verkkosivu Käsitelty
	-Kuvat ja spostit Jyrile

6. Muut esille tulevat asiat eli META
	-1 tyyppi jakamaan välipalaa 7.3. 12:45 
		-Jyri menee!!
	-Meemit!
	
-Sannalle jotakin kivaa!
	-Huppari?
		-Valkoinen huppari, jossa jollain pesunkestävillä merkinnöillä nimmareita
	
	-Hellumerch!
		-Tarvitaan merch tiimi
-Kaikki paitsi Jyri, Eliel ja Iivo on jollain tavalla mukana suunnittelussa
		-Kutsutaan mukaan myös ei OPKH ihmisiä, Mikki hoitaa tän osan jossain määrin
	-Tili
		-teresalt meille sillee asap
	-Podcast
		-Asia etenee



7. Seuraavan kokouksen ajan päättäminen
-whatsapp
8. Kokouksen päättäminen - kokous päätettiin ajassa 17:24



